臺灣高等法院民事裁定　　　　　　　　　100年度抗字第707號
抗　告　人　楊鈺筠
上列抗告人因與相對人林益斌間侵權行為損害賠償等事件，聲請
法官迴避，抗告人對於中華民國100 年3 月25日臺灣板橋地方法
院100 年度聲字第39號裁定，提起抗告，本院裁定如下：
    主  文
抗告駁回。
抗告訴訟費用由抗告人負擔。
    理  由
一、本件聲請及抗告意旨略以：
  (一)抗告人於民國99年8 月2 日對相對人提起侵權行為損害賠償
    等訴訟，該事件原由謙股法官承審，嗣竟變更由季股法官承
    審，顯有恣意及其他不當干預，違背司法院公布之民刑事件
    編號計數分案報結實施要點，及司法院大法官釋字第665 號
    解釋，不當干預原法定法官謙股法官之獨立審判權，致抗告
    人依憲法第16條規定應受合法、公平審判之訴訟權被不法侵
    害。季股法官係經指定承審，難謂其所為不違背程序正義，
    更難期其得為合法、公平之審判，足認其執行職務有偏頗之
    虞。
  (二)依民事訴訟法第141 條所規定，掛號函件執據非法定送達證
    書，季股法官明知抗告人已於100 年2 月1 日具狀異議相對
    人99年8 月11日反訴起訴狀繕本未合法送達抗告人，竟於該
    反訴起訴狀繕本未合法送達前，即訂於100 年2 月23日下午
    4 時30分行言詞辯論，致抗告人無法就反訴提出攻擊防禦方
    法，殊屬故意，有偏頗相對人之虞。抗告人於100 年2 月23
    日上午即具狀聲請季股法官迴避，季股法官明知此事，竟不
    即停止訴訟，仍於同日下午續為審理，更涉偽填不實日期10
    0 年2 月23日之通知書，訂定100 年4 月13日下午4 時15分
    行言詞辯論，自屬違背民事訴訟法第37條第1 項前段規定。
    季股法官連續為違背法令之行為，偏頗相對人，侵害抗告人
    之訴訟權，其執行職務顯有偏頗之虞。
  (三)臺灣板橋地方法院97年度簡上字第216 號侵權損害賠償等事
    件，承審法官原為賢股王法官，原訂98年8 月31日宣判，嗣
    竟恣意更易由原裁定審判長陳法官等人承審，免除相對人賠
    償責任之承審法官，即為原裁定審判長陳法官，抗告人因而
    於99年3 月16日對其提起瀆職之刑事訴訟。而抗告人他案聲
    請法官迴避事件（案號：99年度聲字第249 號），亦由原裁
    定審判長陳法官、陪席法官李法官承審，渠等仍為不利抗告
    人之認定。抗告人與原裁定承審法官彼此交惡嫌怨客觀事實
    業已發生存在，且渠等具備民事訴訟法第32條第7 款、第33
    條第1 項第1 、2 款規定之迴避事由，原法院一再指定渠等
    承審抗告人之訴訟事件，顯有恣意及其他不當干預之違誤，
    原裁定承審法官執行職務亦有偏頗之虞。
二、按當事人如認法官執行職務有偏頗之虞，固得依民事訴訟法
    第33條第1 項第2 款規定聲請迴避。惟所謂法官執行職務有
    偏頗之虞，係指法官對於訴訟標的有特別利害關係，或與當
    事人之一造有密切之交誼或嫌怨，或基於其他情形，客觀上
    足疑其為不公平之審判者而言。若僅憑當事人之主觀臆測，
    或不滿意法官進行訴訟遲緩，或認法官指揮訴訟欠當，或認
    法官就當事人聲明之證據不為調查，則不得即認其執行職務
    有偏頗之虞（最高法院69年臺抗字第457 號判例、86年度臺
    抗字第265 號裁定、90年度臺抗字第39號裁判意旨參照）。
三、經查：
  (一)兩造間侵權行為損害賠償等事件，於抗告人99年8 月2 日起
    訴後，原法院分案99年度補字第1813號，由謙股法官責由司
    法事務官進行程序審查，並命抗告人補正兩造戶籍謄本、命
    相對人提出答辯狀，待抗告人、相對人於99年8 月26日、99
    年8 月11日分別補正，其程序事項完備後，改分99年度訴字
    第2005號，由季股法官進行實質審理，已據本院調閱原法院
    99年度訴字第2005號卷宗查明屬實，足見兩造間侵權行為損
    害賠償等事件，其承審法官雖有更替，然前者僅職司程序事
    項審查，待程序事項完備後，原法院即改分案號，並以電腦
    抽籤方式分由季股法官承審，前者既僅進行程序事項審查，
    其後實質審理之承審法官復採電腦抽籤之方式定之，自無不
    當干預謙股法官獨立審判權，恣意將上開事件之承審法官變
    更為季股法官，致抗告人之訴訟權遭不法侵害可言，抗告人
    執此主張季股法官執行職務有偏頗之虞，尚難憑採。
  (二)兩造間侵權行為損害賠償等事件分案由季股法官承審後，於
    99年12月28日指定100 年2 月23日行言詞辯論，其期日通知
    書於100 年1 月3 日即寄存於抗告人應受送達處所之警察機
    關即新北市政府警察局板橋分局大觀派出所，抗告人則於其
    後之100 年2 月1 日始遞送補充理由狀，陳稱相對人所提反
    訴起訴狀迄未合法送達抗告人，有審理單、送達證書、抗告
    人補充理由狀附於原法院99年度訴字第2005號卷（下稱訴訟
    卷）可稽（訴訟卷第97、125 、103-107 頁），足見抗告人
    陳稱未收受反訴起訴狀繕本時，季股法官已訂定期日，抗告
    人主張季股法官明知其已具狀異議（按：異議狀係就法官更
    替一事為異議，訴訟卷第127-129 頁），仍訂於100 年2 月
    23日行言詞辯論，有偏頗相對人之虞，核非事實。又相對人
    99年8 月11日所提之反訴起訴狀，已附具掛號函件執據，其
    上並載明「繕本已寄給對方」，有相對人反訴起訴狀及所附
    掛號函件執據在卷足憑（訴訟卷第57頁），堪認相對人就其
    業將反訴起訴狀繕本直接通知抗告人一事已為釋明，季股法
    官未另行送達反訴起訴狀繕本，而於99年12月28日指定100
    年2 月23日行言詞辯論，核無不合。況抗告人於100 年2 月
    23日言詞辯論期日並未到庭，季股法官無從就抗告人是否受
    領反訴起訴狀繕本之爭議為審究，然其旋於100 年2 月24日
    批示「查明被告（按即相對人）是否有提出反訴狀繕本於本
    院，如無，請被告補正繕本，並將繕本送達原告（按即抗告
    人）」，並於100 年3 月8 日將反訴起訴狀繕本寄存於抗告
    人應受送達處所之警察機關即新北市政府警察局板橋分局大
    觀派出所，有100 年2 月23日言詞辯論筆錄、審理單、送達
    證書附卷可憑（訴訟卷第144 、146 、147 頁），足見季股
    法官確無何不法侵害抗告人之訴訟權或偏頗相對人之情事，
    抗告人主張季股法官執行職務顯有偏頗之虞，難謂可採。
  (三)按法官被聲請迴避者，在該聲請事件終結前，應停止訴訟程
    序，固為民事訴訟法第37條第1 項前段所明定，惟此一規定
    係當事人聲請法官迴避事件終結前所生之效力，非法官迴避
    之原因，抗告人所稱季股法官於其聲請迴避後未停止訴訟程
    序，仍於100 年4 月13日言詞辯論期日續為審理，應由抗告
    人於該事件另為主張或依其訴訟程度循相關程序救濟之，非
    屬法官迴避聲請事件所得審酌之事由，抗告人執此聲請法官
    迴避，尚不足採。
  (四)原法院97年度簡上字第216 號侵權行為損害賠償等事件、99
    年度聲字第249 號聲請迴避事件，其承審法官固與原裁定承
    審法官部分相同，惟抗告人係聲請承審原法院99年度訴字第
    2005號侵權行為損害賠償等事件之季股法官迴避，抗告人法
    官迴避之聲請有無理由，所應審究者為季股法官有無民事訴
    訟法第32條、第33條所定之迴避事由，與原裁定承審法官無
    涉，縱原裁定承審法官與上開事件之承審法官部分相同，且
    渠等於上開事件為不利抗告人之認定，亦與季股法官應否迴
    避，迥不相涉，關於原裁定承審法官與抗告人有無嫌怨一節
    ，自非本院所得審究，本院亦不得採為季股法官應否迴避之
    依據，附此敘明。
四、綜上所述，抗告人所舉之事由，均屬法院內部事務分配或法
    官指揮訴訟之範疇，不得據此即認季股法官執行職務有偏頗
    之虞。此外，復無其他事證足資釋明季股法官就原法院99年
    度訴字第2005號侵權行為損害賠償等事件之訴訟標的有特別
    利害關係，或與當事人之一造有密切之交誼或嫌怨，或基於
    其他情形客觀上足疑其為不公平之審判之情事，揆諸前揭說
    明，尚難憑抗告人之主觀臆測及不滿季股法官就訴訟程序之
    指揮及進行，率認季股法官有偏頗之虞。從而，抗告人聲請
    季股法官迴避，核與民事訴訟法第33條第1 項第2 款規定有
    間，不應准許。原審裁定駁回其聲請，核無違誤，抗告意旨
    指摘原裁定不當，求予廢棄，為無理由，應予駁回。
五、據上論結，本件抗告為無理由，爰裁定如主文。
中    華    民    國  100     年    6     月    30    日
                    民事第十四庭
                        審判長法  官  林金村
                              法  官  王麗莉
                              法  官  陳秀貞
正本係照原本作成。
本裁定除以適用法規顯有錯誤為理由外，不得再抗告。如提起再
抗告，應於收受後10日內委任律師為代理人向本院提出再抗告狀
。並繳納再抗告費新台幣１千元。
中    華    民    國   100    年    7     月    5     日
                              書記官  葉國乾